臺灣雲林地方法院民事判決
111年度六簡字第12號
原      告    沈美秀  

訴訟代理人    江其峰  
被      告    王惠瑩  
被      告    劉瑞蓮  
上     1人
訴訟代理人    劉兩儀  
被      告  
兼承受訴訟人  廖恩妤  
被      告  
兼承受訴訟人
及兼上1 人
訴訟代理人    廖承哲  
上列當事人間拆除地上物等事件，於民國111 年7 月18日言詞辯
論終結，本院判決如下︰
    主  文
一、被告王惠瑩應將坐落雲林縣○○鎮○○段000地號土地如雲林縣
    斗南地政事務所民國111年5月20日土地複丈成果圖（下稱附
    圖）符號A所示面積0.50平方公尺之圍牆拆除，並將該部分
    土地及如附圖符號A1所示面積0.50平方公尺之空地均返還原
    告。
二、被告王惠瑩應給付原告新臺幣420元，及自民國110年4月26
    日起至交還前項土地之日止，按月給付原告新臺幣28元。
三、被告廖承哲、廖恩妤應將坐落雲林縣○○鎮○○段000地號土地
    如附圖符號B所示面積0.7平方公尺之圍牆及其上搭建之地上
    物拆除，並將該部分土地返還原告。
四、被告廖承哲、廖恩妤應連帶給付原告新臺幣420元，及自民
    國110年4月26日起至交還前項土地之日止，按月給付原告新
    臺幣19元。
五、被告廖承哲、廖恩妤應自民國110年4月26日起至交還坐落雲
    林縣○○鎮○○段000地號土地如附圖符號B所示面積0.3平方公
    尺返還予原告之日止，按月給付原告新臺幣8元。
六、被告劉瑞蓮應將坐落雲林縣○○鎮○○段000地號土地如附圖符
    號C所示面積0.1平方公尺之圍牆及其上搭建之地上物拆除，
    並將該部分土地返還原告。
七、被告劉瑞蓮應給付原告新臺幣45元，及自民國110年4月26日
    起至交還前項土地之日止，按月給付原告新臺幣3元。
八、原告其餘之訴駁回。
九、訴訟費用由被告王惠瑩負擔百分之48，被告廖承哲、廖恩妤
    連帶負擔百分之33，被告劉瑞蓮負擔百分之5，餘由原告負
    擔。
十、本判決第1項得假執行。但被告王惠瑩如以新臺幣30,500元
    為原告預供擔保後，得免為假執行。
、本判決第2項暨所命各期給付到期後得假執行。但被告王惠瑩
    如以新臺幣420元及如於屆期後每期如以新臺幣28元為原告
    預供擔保後，得免為假執行。
、本判決第3項得假執行。但被告廖承哲、廖恩妤如以新臺幣21
    ,350元為原告預供擔保後，得免為假執行。
、本判決第4項暨所命各期給付到期後得假執行。但被告廖承哲
    、廖恩妤如以新臺幣420元及如於屆期後每期如以新臺幣19
    元為原告預供擔保後，得免為假執行。
、本判決第5項屆期後得假執行。但被告廖承哲、廖恩妤如於屆
    期後每期如以新臺幣8元為原告預供擔保後，得免為假執行
    。
、本判決第6項得假執行。但被告王惠瑩如以新臺幣3,050元為
    原告預供擔保後，得免為假執行。
、本判決第7項暨所命各期給付到期後得假執行。但被告如以新
    臺幣45元及如於屆期後每期如以新臺幣3元為原告預供擔保
    後，得免為假執行。
    事  實  及  理  由
壹、程序事項
一、按當事人死亡者，訴訟程序在有繼承人、遺產管理人或其他
    依法令應續行訴訟之人承受其訴訟以前當然停止；第168 條
    至第172 條及前條所定之承受訴訟人，於得為承受時，應即
    為承受之聲明，民事訴訟法第168 條、第175 條第1 項分別
    定有明文。查被告廖源林於本件訴訟進行中即民國111 年2 
    月22日死亡，而被告廖承哲、廖恩妤等2 人均為其繼承人，
    且均未拋棄繼承，其等聲明承受訴訟，有起訴狀、聲明承受
    訴訟狀、戶籍謄本、除戶謄本等件在卷可佐（見本院卷第1 
    頁、第129頁至第130 頁、第153 頁至第154頁），經核與上
    揭規定相符，自應予准許，合先敘明。
二、復按訴狀送達後，原告不得將原訴變更或追加他訴，但請求
    之基礎事實同一、擴張或減縮應受判決事項之聲明者，不在
    此限；上開規定於簡易訴訟程序適用之，民事訴訟法第255
    條第1 項第2 款、第3 款、第436 條第2 項分別定有明文。
    查原告起訴時原以王惠瑩、劉瑞蓮、廖源林、廖○○等人為被
    告，並聲明為：㈠被告王惠瑩應將坐落雲林縣○○鎮○○段000 
    地號土地（下稱系爭土地）如雲林縣斗南地政事務所109 年
    1 月16日土地複丈成果圖（下稱起訴狀附圖）所示A 部分面
    積（實測為準）之地上物拆除，返還土地予原告。㈡被告廖
    源林應將坐落系爭土地如起訴狀附圖所示B 部分面積（實測
    為準）之地上物拆除，返還土地予原告。㈢被告劉瑞蓮應將
    坐落系爭土地如起訴狀附圖所示C 部分面積（實測為準）之
    地上物拆除，返還土地予原告。㈣被告王惠瑩、廖源林、廖○
    ○、劉瑞蓮給付原告（俟實測占用面積計算金額）並自110 
    年4 月6 日起至返還土地給付原告相當於租金之損害金等語
    （見本院卷第1 頁至第2 頁）；原告嗣查得被告廖○○應為被
    告廖承哲、廖恩妤，而於110 年5 月3 日具狀追加上開2 人
    為被告，並將上述聲明㈡及㈣更正為：㈡被告廖源林、廖承哲
    、廖恩妤應將坐落系爭土地如起訴狀附圖所示B 部分面積（
    實測為準）之地上物拆除，返還土地予原告。㈣被告王惠瑩
    、廖源林、劉瑞蓮、廖承哲、廖恩妤等給付原告（俟實測占
    用面積計算金額）並自110 年4 月6 日起至返還土地給付原
    告相當於租金之損害金等語（見本院卷第19頁至第20頁）；
    原告復於111 年1 月17日具狀變更聲明為：㈠被告王惠瑩應
    自110 年4 月26日前將坐落系爭土地如雲林縣斗南地政事務
    所110 年12月16日土地複丈成果圖（下稱補正起訴狀附圖）
    所示A 部分土地面積1 平方公尺之地上物拆除，返還土地予
    原告。㈡被告王惠瑩應給付原告新臺幣（下同）690 元，及
    自110 年4 月26日起至交還上開土地之日止，按月給付相當
    於租金之不當得利46元。㈢被告廖源林、廖承哲、廖恩妤應
    自110 年4 月26日前將坐落系爭土地如補正起訴狀附圖所示
    B 部分土地面積1 平方公尺之地上物拆除，返還土地予原告
    。㈣被告廖源林、廖承哲、廖恩妤應連帶給付原告690 元，
    及自110 年4 月26日起至交還上開土地之日止，按月給付相
    當於租金之不當得利46元。㈤被告劉瑞蓮應自110 年4 月26
    日起前將坐落系爭土地如補正起訴狀附圖所示C 部分土地面
    積0.1 平方公尺之地上物拆除，返還土地予原告。㈥被告劉
    瑞蓮應給付原告75元，及自110 年4 月26日起至交還上開土
    地之日止，按月給付相當於租金之不當得利5 元等語（見本
    院卷第86頁至第87頁），又，原告於111 年2 月14日本院審
    理時當庭以言詞就上述聲明㈠、㈢、㈤部分有關「110 年4 月2
    6日」之記載刪除（見本院卷第105 頁）。原告上開所為，
    經核與前揭規定相符，亦應予准許。
貳、實體事項
一、原告起訴主張：
㈠、緣系爭土地為原告所有，而如補正起訴狀附圖所示A、B部分
    土地面積各1 平方公尺、C 部分土地面積0.1 平方公尺，長
    年為被告等人無權占有，又按民法第179 條前段、土地法第
    97條等規定，並參諸最高法院61年台上字第1695號判例意旨
    ，原告亦得請求被告等人自110 年4 月26日起訴翌日回溯1 
    年3 個月即15個月，即自109 年1 月22日起至110 年4 月25
    日止相當於租金之不當得利，而系爭土地110 年1 月申報地
    價為每平方公尺5,520 元，並按申報地價10%爰計算如下：㈠
    被告王惠瑩占用如補正起訴狀附圖所示A 部分土地面積1 平
    方公尺，則其應給付原告回溯1 年3 個月之不當得利核計為
    690 元（計算式：5,520x1x10%÷12=46元，46x15=690元）。
    ㈡被告廖承哲、廖恩妤（均兼廖源林之承受訴訟人，下同）
    占用如補正起訴狀附圖所示B 部分土地面積1 平方公尺，則
    其應給付原告回溯1 年3 個月之不當得利核計為690元（計
    算式同前）。㈢被告劉瑞蓮占用如補正起訴狀附圖所示C 部
    分土地面積0.1 平方公尺，則其應給付原告回溯1 年3 個月
    之不當得利核計為75元（計算式：5,520x0.1x10%÷12=5 元
    ，元以下四捨五入；5x15=75元），並自110 年4 月26日起
    至分別返還如補正起訴狀附圖所示A、B、C 部分之系爭土地
    之日止，原告得每月請求：㈠被告王惠瑩46元。㈡被告廖承哲
    、廖恩妤46元。㈢被告劉瑞蓮5 元，為此爰依所有權及不當
    得利之法律關係，提起本件訴訟等語。
㈡、並聲明：⒈被告王惠瑩應將坐落系爭土地如補正起訴狀附圖所
    示A 部分土地面積1 平方公尺之地上物拆除，返還土地予原
    告。⒉被告王惠瑩應給付原告690 元，及自110 年4 月26日
    起至交還上開土地之日止，按月給付相當於租金之不當得利
    46元。⒊被告廖承哲、廖恩妤應將坐落系爭土地如補正起訴
    狀附圖所示B 部分土地面積1 平方公尺之地上物拆除，返還
    土地予原告。⒋被告廖承哲、廖恩妤應連帶給付原告690 元
    ，及自110 年4 月26日起至交還上開土地之日止，按月給付
    相當於租金之不當得利46元。⒌被告劉瑞蓮應將坐落系爭土
    地如補正起訴狀附圖所示C 部分土地面積0.1 平方公尺之地
    上物拆除，返還土地予原告。⒍被告劉瑞蓮應給付原告75元
    ，及自110 年4 月26日起至交還上開土地之日止，按月給付
    相當於租金之不當得利5 元。
二、被告答辯則以：
㈠、被告王惠瑩辯稱：我在97年5 月29日向佳源開發股份有限公
    司合法購得雲林縣○○鎮○○段0000○號房屋及其坐落之土地，
    迄今已13年多，皆無接獲變更及不法事項公函，並無故意、
    蓄意等不法圖利之侵占意圖，故原告主張被告無權占有云云
    ，顯與事實不符，其訴自應駁回。又，依原告補正起訴狀附
    圖所示鄰地使用系爭土地面積為1 平方公尺，惟經「比例圖
    計算」及「實際測量」，分別為0.117 平方公尺、0.468 平
    方公尺，均未達地政機關所測得如補正起訴狀附圖符號A 部
    分土地面積1 平方公尺，是此部分與事實不符。再者，原告
    請求自起訴翌日回溯1 年3 個月並以申報地價每平方公尺10
    % 計算相當於租金之不當得利，自不應以上開補正起訴狀附
    圖所示1 平方公尺計算，否則有失公正等語，資為抗辯。並
    聲明：⒈原告之訴駁回。⒉訴訟費用由原告負擔。⒊如受不利
    益之判決，被告願供擔保，請准宣告免為假執行。
㈡、被告劉瑞蓮辯稱：我們從購買迄今，都沒有做任何的變更，
    當初購買的建照、使用執照、地籍圖也符合當初的樣式，建
    商請我們陳述，建商說當初買賣時也有做鑑界，也有請鄰居
    蓋章，都沒意見才興建，當初測量的儀器是用皮尺、木板，
    現在用科技測量，為何有那麼大的誤差，請庭上把資料調出
    來做釐清；希望能以買賣方式處理等語，資為抗辯。
㈢、被告廖承哲、廖恩妤共同辯稱：同劉瑞蓮前述答辯內容。又
    ，當初建商跟我們保證沒問題，我們是消費者，我們是認為
    建物是政府核定的，我們才去買賣，現在出問題，我們很無
    奈；希望能以買賣方式處理等語，資為抗辯。
三、本院之判斷：
㈠、原告主張其為系爭土地所有權人，被告王惠瑩為同段1596號
    建物、被告廖承哲、廖恩妤為同段1597號建物、被告劉瑞蓮
    為同段1598號建物之所有權人；被告王惠瑩於系爭土地占用
    如附圖A及A1所示各0.5平方公尺，被告廖承哲、廖恩妤於系
    爭土地占用如附圖B及B1所示各0.7及0.3平方公尺，被告劉
    瑞蓮於系爭土地占用如附圖C所示0.1平方公尺乙節，此有系
    爭土地登記第一類謄本、地籍圖謄本、被告等人所有各該建
    物登記第一類謄本、現場照片等件為證（見本院卷第4 頁至
    第6 頁、第26頁至第27頁、第33頁至第34頁、第37頁至第39
    頁、第173 頁），復經本院於110 年10月19日會同兩造及雲
    林縣斗南地政事務所測量人員至現場履勘屬實，此有勘驗筆
    錄、現場照片等件附卷（見本院卷第73頁至第74頁），並經
    雲林縣斗南地政事務所分別以110 年12月16日雲南地二字第
    1100005895號函檢附土地複丈成果圖（見本院卷第76頁至第
    77頁）及111 年5 月20日雲南地二字第1110300071號函檢附
    土地複丈成果圖（下稱附圖，見本院卷第155 頁至第156 頁
    ）在卷可佐，自堪信原告上開主張為真實。然而，原告復主
    張被告等人係無權占用系爭土地，請求其等應各自拆除占用
    系爭土地之地上物，將該部分土地返還原告，並應給付原告
    相當於租金之不當得利等語，則為被告等人所否認，並以上
    揭情詞置辯。
㈡、按所有人對於無權占有或侵奪其所有物者，得請求返還之；
    對於妨害其所有權者，得請求除去之，民法第767 條第1 項
    前段、中段分別定有明文。復按以無權占有為原因，請求返
    還土地者，占有人對土地所有權存在之事實無爭執，而僅以
    非無權占有為抗辯者，土地所有權人對其土地被無權占有之
    事實無舉證責任，占有人自應就其取得占有係有正當權源之
    事實證明之（最高法院85年度台上字第1120號判決、72年度
    台上第1552號判決意旨參照）。經查，原告主張被告等人各
    自所有之地上物分別占用系爭土地如附圖符號A、A1、B、B1
    、C 所示範圍，而被告等人對於原告就系爭土地有所有權存
    在之事實既未爭執，並均以非無權占有等語置辯，則依上述
    說明，自應由被告等人就有權使用系爭土地之事實，負證明
    之責。對此，被告等人均辯稱其所有各該地上物均係向建商
    購置等語，復經本院依職權調取被告等人所有各該建物所有
    權第一次登記資料，此有雲林縣斗南地政事務所111 年3 月
    31日雲南地二字第1110001265號函檢附上開資料附卷可參（
    見本院卷第133 頁至第147 頁），並經本院核閱無訛，被告
    等人上開所辯，固非無據。惟查，本院參以被告等人所有各
    該建物之使用執照、建物測量成果圖，僅係行政主管機關為
    實施建築管理措施所核發之文書，用以規範建商須依主管機
    關核准之圖樣施工，尚難證明被告等人所有各該地上物是否
    有越界建築之情形，尚不得以此即作為系爭地上物占用系爭
    土地具私法上合法權源。又本件被告王惠瑩辯稱其依附圖比
    例尺並自行至現場測量，主張占用面積應未達1 平方公尺等
    語，固據其提出現場照片為證（見本院卷第124 頁至第125 
    頁），依被告王惠瑩所提照片可見其以捲尺測量占用面積，
    然查本件附圖為該所測量人員本於測量之專業知識與經驗，
    運用儀器，實地施測之結果，且該所測量人員與兩造並無怨
    隙，衡情其測量及製作上開附圖應無故意偏頗原告或被告任
    何一造之理，此外，被告復未能提出其他積極證據證明測量
    人員之測量有何不當情形，且以其所謂以捲尺測量之方式，
    空言指摘前揭附圖有誤，自不足採。此外，被告等人對於所
    有各該地上物占用原告所有系爭土地是否有合法使用權源，
    並未再行提供相關主張及證明，則本院自難對被告等人上開
    所辯為有利於其等之認定。因此，原告主張被告等人所有各
    該地上物無權占用其所有系爭土地等情，應堪認定。
㈢、又按土地所有人建築房屋逾越地界，鄰地所有人請求移去或
    變更時，法院得斟酌公共利益及當事人利益，免為全部或一
    部之移去或變更。但土地所有人故意逾越地界者，不適用之
    ，民法第796 條之1 規定甚明。而上開條文之立法理由二謂
    「對於不符合第796 條規定者，鄰地所有人得請求移去或變
    更逾越地界之房屋。然有時難免對社會經濟及當事人之利益
    造成重大損害。為示平允，宜賦予法院裁量權，爰參酌最高
    法院67年台上字第800 號判例，由法院斟酌公共利益及當事
    人之利益，例如參酌都市計畫法第39條規定，考慮逾越地界
    與鄰地法定空地之比率、容積率等情形，免為全部或一部之
    移去或變更，以顧及社會整體經濟利益，並兼顧雙方當事人
    之權益。但土地所有人故意逾越地界者，不適用上開規定，
    始為公平，爰增訂第1 項。」等語。是觀其立法理由，係本
    於誠信原則，即權利之行使，不得以損害他人為主要目的，
    而應以權利人因權利行使所能取得之利益，與他人及國家社
    會因其權利之行使所受之損失，比較衡量定之。倘其權利之
    行使，自己所得之利益，與他人及國家社會所受之損失差距
    甚大者。或其取得權利之初，即明顯知悉其嗣後權利之行使
    ，將造成他人及國家社會重大之損失者，非不得視其權利之
    行使係以損害他人為主要目的，此乃權利社會化的基本內涵
    。
１、經查，本件附圖記載A部分為圍牆、A1部分為空地、B部分下
    方為圍牆、上方為建物，上下重疊、B1部分為建物、C部分
    為為圍牆、上方為建物，上下重疊，並經被告廖承哲於本院
    審理時陳述：Ｂ1是主體建物。Ｂ圍牆、遮雨棚及鐵窗等語；
    被告劉瑞蓮訴訟代理人於本院審理時陳述：Ｃ部分的建物下
    半部是圍牆，上面是鐵窗及遮雨棚並非主體建物，我們跟Ｂ
    是在一起的等語；原告訴訟代理人於本院審理時陳述：Ｂ1 
    是主體建物沒錯，Ｂ部分是跟Ｃ一樣，下面是圍牆，上面是鐵
    窗及遮雨棚等語（見本院卷第169頁），可知被告等人所有
    各該地上物占用原告所有系爭土地，其中如附圖符號A、A1
    、B、C等部分，分屬圍牆與其所圍繞之空地、圍牆及其上搭
    建之地上物等情，業如前述，而上開部分之地上物均非各該
    建物之主體結構或樑柱，將之拆除應無影響各該建物結構之
    虞，則該部分應先予排除，是本件原告請求：⒈被告王惠瑩
    應將如附圖符號A 所示面積0.50平方公尺之圍牆拆除，並將
    該部分之土地及如附圖符號A1所示面積0.50平方公尺之空地
    均返還原告。⒉被告廖承哲、廖恩妤應將如附圖符號B 所示0
    .7 平方公尺之圍牆及其上搭建之地上物拆除，並將該部分
    之土地返還原告。⒊被告劉瑞蓮應將如附圖符號C 所示面積0
    .1 平方公尺之圍牆及其上搭建之地上物拆除，並將該部分
    之土地返還原告等語，於法有據，應予准許，又如附圖符號
    A 所示面積0.50平方公尺係圍牆，符號A1所示面積0.50平方
    公尺係空地，則原告請求被告王惠瑩拆除逾附圖符號A 所示
    面積0.50平方公尺之圍牆，應予駁回。
２、又，被告廖承哲、廖恩妤所有建物占用系爭土地如附圖符號B
    1所示面積0.3 平方公尺部分，本院爰審酌原告所有系爭土
    地110 年公告土地現值為每平方公尺3 萬0,500 元，此有系
    爭土地登記第一類謄本在卷可參（見本院卷第5 頁），而被
    告廖承哲、廖恩妤上開占用部分面積為0.3 平方公尺且為建
    物之一部分，倘將該部分拆除，則原告因此取回被占用之土
    地僅約9,150 元之價值（計算式：30,500x0.3=9,150元），
    僅就建築之花費、僱工拆除及將來回復等費用，其價值遠超
    過原告取回少量土地之價值，況系爭建物占用之面積極小，
    拆除之範圍恐難以精確去界定，或有發生執行上困難，或者
    於拆除後產生房屋結構之安全問題，被告廖承哲、廖恩妤將
    蒙受更大之不利益，是本院比較衡量上述情形，認為原告其
    權利之行使，自己所得之利益極微，而與社會經濟利益及被
    告廖承哲、廖恩妤所受之損失差距甚大，故認原告請求被告
    廖承哲、廖恩妤應將如附圖符號B1所示面積0.3 平方公尺之
    建物拆除，並將該部分之土地返還原告，顯有違誠信原則，
    不應准許。
㈣、按無法律上之原因而受利益，致他人受損害者，應返還其利
    益，民法第179條前段定有明文。又得請求之不當得利範圍
    ，應以他方所受之利益為度，非以請求人所受損害若干為準
    ，而無權占有他人土地，可能獲得相當於租金之利益，為社
    會通常之觀念（最高法院61年台上字第1695號判決意旨參照
    ）。次按城市地方土地之租金以不超過其申報地價年息百分
    之10為限，土地法第105條準用同法第97條第1項定有明文。
    又該條之土地價額，依土地法施行法第25條規定，係指法定
    地價而言，而法定地價，依土地法第148條規定，係指土地
    所有權人依土地法所申報之地價，故土地法第97條所謂之土
    地申報價額，即指該土地之申報地價。另基地租金之數額，
    除以基地申報地價為基礎外，尚須斟酌基地之位置，工商業
    繁榮之程度，承租人利用基地之經濟價值及所受利益等項以
    為決定（最高法院68年台上字第3071號判決意旨參照）。查
    本件被告等人所有各該建物部分占用原告所有系爭土地即如
    附圖符號A、A1、B、B1、C 所示範圍，並無正當權源，已如
    前述，而依上開規定及說明，本件被告等人自受有相當於租
    金之不當得利，應堪可認定。本院參以原告陳報系爭土地使
    用現況及周遭資訊，可知系爭土地位於雲林縣○○鎮○○街00號
    ，其上有建物，系爭土地附近1 公里內有學校、旅館、速食
    店、銀行、臺鐵斗南車站等情（見本院卷第98頁至第103 頁
    ），其生活機能尚屬便利；復參以系爭土地之申報地價為每
    平方公尺5,520 元，此有原告所提系爭土地登記第一類謄本
    在卷可參，本院審酌上情，衡以原告主張其占用系爭土地相
    當於租金之利益，應以申報地價年息10% 計算等語，本院認
    為尚嫌過高，應以申報地價年息6%計算，始屬適當。是依上
    述規定及說明，本件原告請求被告等人分別就其占用如附圖
    符號A、A1、B、B1、C 所示範圍之系爭土地，給付自起訴日
    起回溯1 年3 個月期間相當於租金之不當得利，本院核計如
    下：⒈被告王惠瑩占用如附圖符號A、A1所示面積各0.50平方
    公尺之系爭土地，應給付原告占用15個月期間之不當得利為
    420 元（計算式：5,520元x1 平方公尺x6%÷12=28元，元以
    下四捨五入；28x15=420元）。⒉被告廖承哲、廖恩妤占用如
    附圖符號B 、B1所示面積各0.7 及0.3方公尺之系爭土地，
    應給付原告占用15個月期間之不當得利為420 元（計算式：
    5,520元x1平方公尺x6%÷12=28元，元以下四捨五入；28x15=
    420元）。⒊被告劉瑞蓮占用如附圖符號C 所示面積0.1平方
    公尺之系爭土地，應給付原告占用15個月期間之不當得利為
    45元（計算式：5,520元x0.1平方公尺x6%÷12=3元，元以下
    四捨五入；3x15=45元）。又，原告請求被告王惠瑩自110年
    4月26日起至交還其占有之系爭土地之日止，按月給付原告2
    8元；被告廖承哲、廖恩妤應連帶給付原告自110年4月26日
    起至交還系爭土地如附圖符號B1所示面積0.7平方公尺之日
    止，按月給付原告19元（計算式：5,520元x0.7平方公尺x6%
    ÷12=19元，元以下四捨五入）；被告廖承哲、廖恩妤應連帶
    給付原告自110年4月26日起至交還系爭土地如附圖符號B所
    示面積0.3平方公尺之日止，按月給付原告8元（計算式：5,
    520元x0.3平方公尺x6%÷12=8元，元以下四捨五入）；被告
    劉瑞蓮自110年4月26日起至交還其占有之系爭土地日止，按
    月給付原告3元，核屬有據，應予准許；逾此部分之請求，
    則屬無據，不應准許。
四、綜上所述，原告依所有權及不當得利之法律關係，聲明請求
    ：㈠被告王惠瑩應將坐落系爭土地如附圖符號A 所示面積0.5
    0平方公尺之圍牆拆除，並將該部分土地及如附圖符號A1所
    示面積0.50平方公尺之空地均返還原告。㈡被告王惠瑩應給
    付原告420 元，及自110 年4 月26日起至交還前開土地之日
    止，按月給付原告28元。㈢被告廖承哲、廖恩妤應將坐落於
    系爭土地如附圖符號B 所示面積0.7平方公尺之圍牆及其上
    搭建之地上物拆除，並將該部分土地返還原告。㈣被告廖承
    哲、廖恩妤應連帶給付原告420 元，及自110 年4 月26日起
    至交還座落系爭土地如附圖符號B1所示面積0.7平方公尺返
    還予原告之日止，按月給付原告19元。㈤被告廖承哲、廖恩
    妤應連帶給付原告自110年4月26日起至交還座落系爭土地如
    附圖符號B所示面積0.3平方公尺返還予原告之日止，按月給
    付原告8元。㈥被告劉瑞蓮應將坐落系爭土地如附圖符號C 所
    示面積0.1平方公尺之圍牆及其上搭建之地上物拆除，並將
    該部分土地返還原告。㈦被告劉瑞蓮應給付原告新臺幣45元
    ，及自110 年4 月26日起至交還前開土地之日止，按月給付
    原告3 元等語，為有理由，應予准許，逾此範圍之請求，為
    無理由，應予駁回。
五、本件原告勝訴部分係依民事訴訟法第427 條第1 項規定適用
    簡易程序所為被告敗訴之判決，爰依同法第389 條第1 項第
    3 款之規定，依職權宣告假執行，並依同法第392 條第2 項
    之規定，依聲請及職權宣告被告預供相當之擔保，免為假執
    行。
六、本件事證已臻明確，兩造其餘攻擊防禦方法及舉證，經核均
    與本件判決結果不生影響，爰不一一贅述，附此敘明。
七、訴訟費用負擔之依據：民事訴訟法第79條、第85條第1 項。
中    華    民    國    111  年    8    月     8      日
                  斗六簡易庭      法  官  温文昌
以上正本係照原本作成。
如不服本判決，應於送達後20日內向本院提出上訴狀並表明上訴
理由，如於本判決宣示後送達前提起上訴者，應於判決送達後20
日內補提上訴理由書（須按他造人數附繕本）。
中　　華　　民　　國　　111 　年　　8 　　月　　9 　　日
                                  書記官  林雅菁